臺灣花蓮地方法院刑事判決　　　　　　　 94年度易字第344號
公　訴　人　臺灣花蓮地方法院檢察署檢察官
被　　　告　甲○○
　　　　　　乙○○
　　　　　　丙○○
上列被告因竊盜案件，經檢察官提起公訴（94年度偵字第4036
號），由本院合議庭裁定改依簡式審判程序審理，並判決如下：
    主  文
甲○○結夥三人以上攜帶兇器竊盜，累犯，處有期徒刑柒月。扣
案之電鋸壹台沒收。
乙○○、丙○○結夥三人以上攜帶兇器竊盜，各處有期徒刑陸月
，如易科罰金，均以參佰元折算壹日。扣案之電鋸壹台沒收。
    事  實
一、甲○○前曾於民國90年間因偽造文書及違反毒品危害制條例
    案件，先後經臺灣花蓮地方法院（下簡稱本院）90年度訴字
    第275號及臺灣高等法院花蓮分院（下簡稱花蓮高分院）92
    年度上訴字第12號各判處有期徒刑1年2月及1年1月確定，並
    定應執行有期徒刑2年2月，甫於93年11月11日縮短刑期假釋
    出監，嗣於94年4月26日縮刑期滿執行完畢，猶不知悔改，
    復與乙○○、丙○○基於意圖為自己不法所有之犯意聯絡，
    結夥3人於94年11月15日凌晨5時許，由甲○○駕駛車號7F–
    4489號自小貨車，共同前往宜蘭縣南澳鄉武塔至觀音隧道間
    之鐵路隧道內，持甲○○所有客觀上對於人之身體、生命具
    有危險性足供作為兇器使用之電鋸1台，以3人輪流持該電鋸
    將臺灣鐵路管理局所有之電纜線裁剪成數小段後，搬送至上
    開自小貨車之方式予以竊取之，得手後並以彈簧床、被單等
    物覆蓋於其上加以掩藏，擬載往花蓮市舊貨商變賣。嗣於同
    日上午9時30分許，為警循線於花蓮縣秀林鄉和平村和平派
    出所前方道路當場查獲，並扣得前開電鋸一台，始悉上情。
二、案經花蓮縣警察局新城分局報告臺灣花蓮地方法院檢察署檢
    察官偵查起訴。
    理  由
一、上開犯罪事實，業經被告甲○○、乙○○及丙○○於警詢時
    及偵審中均坦承不諱，除互核大致相符之外，並經證人即臺
    灣鐵路管理局人員潘坤茂於警詢時指訴電纜線失竊之情形明
    確，復有查獲之電鋸1台扣案，及贓物認領保管單1張、查獲
    情形暨失竊現場照片共計20張附卷可資為憑，足認被告3人
    之自白與事實相符，是以本件事證明確，被告3人之犯行堪
    以認定，應依法論科。
二、核被告甲○○、乙○○及丙○○所為，均係犯刑法第321條
    第1項第3款、第4款結夥3人以上攜帶兇器之加重竊盜罪。其
    3人就上開加重竊盜之犯行，有犯意聯絡及行為分擔，為共
    同正犯。查被告甲○○前曾於90年間因偽造文書及違反毒品
    危害制條例案件，先後經本院90年度訴字第275號及花蓮高
    分院92年度上訴字第12各判處有期徒刑1年2月及1年1月確定
    ，並定應執行有期徒刑2年2月，甫於93年11月11日縮短刑期
    假釋出監，嗣於94年4月26日縮刑期滿執行完畢，有臺灣高
    等法院被告前案紀錄表1份在卷可稽，其於5年以內再犯本件
    有期徒刑以上之罪，為累犯，依刑法第47條規定加重其刑。
    爰審酌被告3人均有多次犯罪之前科，素行不佳，且其等竊
    取上開電纜線之目的，係為變賣後供生活之花用，卻不知以
    正當手段賺取財物，動機不良，惟被害人方面已領回遭竊之
    全部電纜線，實際上所受之損失尚屬輕微，以及被告3人於
    事後均已坦承犯行，頗有悔意，犯後態度良好等一切情狀，
    分別量處如主文所示之刑，並就被告乙○○及丙○○之部分
    諭知易科罰金之折算標準。至扣案之電鋸1台，係被告甲○○所有供犯罪所用之物，業據其供承在卷，自應依刑法第38
    條第1項第2款之規定，併予宣告沒收。
三、末按「除被告所犯為死刑、無期徒刑、最輕本刑為3年以上
    有期徒刑之罪或高等法院管轄第1審案件者外，於前條第1項
    程序進行中，被告先就被訴事實為有罪之陳述時，審判長得
    告知被告簡式審判程序之旨，並聽取當事人、代理人、辯護
    人及輔佐人之意見後，裁定進行簡式審判程序。」刑事訴訟
    法第273條之1定有明文。查本件被告所犯上開刑法第321 條
    第1項第3款、第4款之罪，均非最輕本刑為3年以上有期徒刑
    之罪，且被告甲○○、乙○○及丙○○於本院94年12月19日
    準備程序進行中，復就被訴之事實為有罪之陳述，經告知被
    告簡式審判程序之旨，被告及公訴人對於本件改依簡式審判
    程序審理亦均表示同意，是本院即依前揭刑事訴訟法規定，
    裁定本件進行簡式審判程序，附此敘明。
據上論斷，應依刑事訴訟法第273之1第1項、第299條第1項前段
，刑法第28條、第321條第1項第3款、第4款、第47條、第41條第
1項前段、第38條第1項第2款，罰金罰鍰提高標準條例第2條，判
決如主文。
本案經檢察官張立中到庭執行職務。
中　　華　　民　　國　　94　　年　12　　月　　30　　日
　　　　　　　　  　臺灣花蓮地方法院刑事第三庭
                                法　官　楊仲農
上列正本證明與原本無異。
如對本判決不服，應於送達後10日內，向本院提出上訴狀（應抄
附繕本）告訴人或被害人如對於本判決不服者，應具備理由請求
檢察官上訴，其上訴期間之計算係以檢察官收受判決正本之日期
為準。
                                書記官
中　　華　　民　　國　　94　　年　12　　月　　30　　日
附錄本案論罪科刑之法條：
中華民國刑法第三百二十一條：
犯竊盜罪而有左列情形之一者，處六月以上、五年以下有期徒刑
：
一、於夜間侵入住宅或有人居住之建築物、船艦或隱匿其內而犯
    之者。
二、毀越門扇、牆垣或其他安全設備而犯之者。
三、攜帶兇器而犯之者。
四、結夥三人以上而犯之者。
五、乘火災、水災或其他災害之際而犯之者。
六、在車站或埠頭而犯之者。
前項之未遂犯罰之。
